ja: 芸術・エンターテイメント > 趣味・コレクション > 楽器 > 金管楽器 > チューバ: スーザフォン
de: Kunst & Unterhaltung > Hobby & Kunst > Musikinstrumente > Blechblasinstrumente > Tubas: Sousaphone
cs: Umění a zábava > Hobby, hudba a výtvarné umění > Hudební nástroje > Žesťové nástroje > Tuby: Suzafony
fr: Arts et loisirs > Loisirs et arts créatifs > Instruments de musique > Cuivres > Tubas: Soubassophones
vi: Nghệ thuật và giải trí > Sở thích và nghệ thuật sáng tạo > Nhạc cụ > Kèn đồng > Kèn tuba: Kèn sousa
el: Τέχνες & Ψυχαγωγία > Χόμπι & Δημιουργικές Τέχνες > Μουσικά όργανα > Χάλκινα πνευστά όργανα > Τούμπες (Tubas): Σουσάφωνα
hr-HR: Umjetnost i zabava > Hobiji i kreativne umjetnosti > Glazbala > Limena puhaća glazbala > Tube: Suzafoni
pt-BR: Artes e entretenimento > Hobbies e artes > Instrumentos musicais > Instrumentos de sopro de metal > Tubas: Sousafones
da: Kunst og underholdning > Hobby og håndarbejde > Musikinstrumenter > Messingblæsere > Tubaer: Sousafoner
nl: Kunst en entertainment > Hobby's en creatieve vaardigheden > Muziekinstrumenten > Koperen blaasinstrumenten > Tuba's: Sousafoons
sk-SK: Umenie a zábava > Záľuby a tvorivé dielne > Hudobné nástroje > Dychové nástroje > Tuby: Suzafóny
sl-SI: Kultura in zabava > Hobiji in ustvarjalne umetnosti > Glasbila > Trobila > Tube: Suzafoni
ru: Искусство и развлечения > Хобби и творчество > Музыкальные инструменты > Медные духовые инструменты > Тубы: Сузафоны
th: ศิลปะและความบันเทิง > งานอดิเรกและศิลปะสร้างสรรค์ > เครื่องดนตรี > เครื่องเป่าทองเหลือง > แตรใหญ่: ซูซาโฟน
bg-BG: Изкуства и развлечения > Хобита и творчески изкуства > Музикални инструменти > Медни духови инструменти > Туби: Сусафони
en: Arts & Entertainment > Hobbies & Creative Arts > Musical Instruments > Brass Instruments > Tubas: Sousaphones
es: Arte y ocio > Hobbies y artes creativas > Instrumentos musicales > Instrumentos de metal > Tubas: Sousáfonos
zh-TW: 藝術/娛樂 > 嗜好和創作藝術 > 樂器 > 銅管樂器 > 低音號: 蘇沙低音號
fi: Taide ja viihde > Harrastukset ja taiteet > Soittimet > Vaskipuhaltimet > Tuubat: Sousafonit
zh-CN: 艺术与娱乐 > 爱好/艺术创作 > 乐器 > 铜管乐器 > 大号: 苏萨大号
ro-RO: Artă și divertisment > Hobby-uri și artă > Instrumente muzicale > Instrumente din alamă > Tube: Sousafon
pl: Sztuka i rozrywka > Hobby i sztuki piękne > Instrumenty muzyczne > Instrumenty dęte blaszane > Tuby: Suzafony
ko: 아트/엔터테인먼트 > 취미/예술 > 악기 > 금관악기 > 튜바: 수자폰
sv: Konst och underhållning > Hobby och skapande > Musikinstrument > Bleckblåsinstrument > Tubor: Sousafoner
pt-PT: Artes e lazer > Passatempos e artes criativas > Instrumentos musicais > Instrumentos de metais > Tubas: Sousafone
tr: Sanat ve Eğlence > Hobiler ve Sanatsal Çalışmalar > Müzik Aletleri > Bakır Üflemeli Çalgılar > Tubalar: Sosafonlar
it: Arte e svago > Hobby e arti creative > Strumenti musicali > Ottoni > Tube: Sousafoni
hu: Művészet és szórakoztatás > Hobbik és kreatív művészet > Hangszerek > Rézfúvós hangszerek > Tubák: Szouszafonok
nb: Kunst og underholdning > Hobby og kreativitet > Musikkinstrumenter > Messinginstrumenter > Tubaer: Sousafoner
lt-LT: Menai ir pramogos > Hobiai ir menai > Muzikos instrumentai > Variniai pučiamieji instrumentai > Tūbos: Sousafonai